CARLOS EMANUEL BARRERA

Estimado buenas tardes:

Mí nombre es Carlos Barrera. Me dirijo a ustedes con el interés y entusiasmo de poder pertenecer a su equipo de trabajo. Cuento con la experiencia como agente de seguridad hace ya más de 1 año y continuo, además desempeño tareas de patrullaje, atención al público, organización de personal y monitoreo de camaras. Tambien cuento con experiencia de más de 5 años en servicio de maestranza, cadete de farmacia y camarero en centro de salud. Mí objetivo es explotar al máximo mí capacidad para elevar el nivel de presencia de la empresa y crecer exitosamente.

Adjunto mi CV espero su pronta respuesta desde ya muchas gracias

CARLOS EMANUEL BARRERA



□ carlosbarrera_42@hotmail.com

1157243780

Pardo Rocha 3605. Marcos paz. Bu enos Aires

HABILIDADES

VENTAS . TRABAJO EN EQUIPO. MUY BUENA ATENCIÓN AL PÚBLICO. MANEJO DE PC AVANZADO. MANEJO LENGUAJE DE SEÑAS (LSA). CUENTO CON REGISTRO DE CONDUCIR PROFESIONAL. SOY DINAMICO Y ME ADAPTO . APRENDO RAPIDO.



♦ OBJETIVO

Conseguir un puesto de trabajo que me permita aplicar mis experiencias y conocimientos en mi sector y en las distintas áreas de la empresa, para así desarrollarme profesionalmente para el buen desempeño de las funciones asignadas.

EXPERIENCIA PROFESIONAL

Empleado, atención al público

01/2015 - 08/2015

Cine Hoyts

Tareas varias: atención al público en área de cajas, mantenimiento, control de stock, carga y descarga de mercadería.

Cadete / personal de roperia

01/2014 - 06/2019

Clínica privada provincial

Me desempeñe en varias tareas como ser personal de maestranza de áreas abiertas y cerradas. Preparación y conteo de stock de mercadería y ropa de cama. Trabaje en el área de farmacia preparando pedidos para áreas internas de la clínica. Sector cocina como ayudante. Camillero, cadete.

Personal de seguridad y vigilancia como Policía Contravencional

Hospital municipal Dr. Héctor D Agnillo 01/2022 - Actual Desarrollo tareas de vigilancia y seguridad, atención al público, organización de personal y monitoreo de cámaras de seguridad como personal de Policía Contravencional de Marcos Paz. También tareas de patrullaje en zonas aledañas.



EDUCACIÓN -

Secundario completo Bachiller con orientación en ciencias naturales 2009/2011

Escuela de Educación Media N 21.



REFERENCIAS -

Matías Fernández - "Hospital Municipal Dr. Héctor D Agnillo " Jefe de seguridad de Policía Contravencional 1125249334